臺灣臺南地方法院刑事判決
109年度交易字第1145號
聲  請  人  臺灣臺南地方檢察署檢察官
被      告  許福銘


            黃圳銘


上列被告因過失傷害案件，經檢察官聲請簡易判決處刑（109年
度偵字第18424號），本院認不宜逕以簡易判決處刑（109年度交
簡字第3379號），改依通常程序處理，判決如下：
    主      文
本件公訴不受理。
    理      由
一、聲請簡易判決處刑意旨略以：被告許福銘係臺南市東區龍山
    里里長，被告黃圳銘係大東夜市管理員。緣臺南市○區○○路○
    段000號附近之公98公園（即府東創意公園）業經臺南市東
    區區公所向臺南市政府工務局申請認養代管，由龍山里辦公
    處維護管理中。上開公園因臨近大東夜市，於該夜市每週一
    、二、五之下午5時許起至晚上11時許之營業期間，常有汽
    機車違規停入上開公園，許福銘為扼止上開狀況，要求黃圳
    銘設法改善。許福銘、黃圳銘應注意上開公園於夜間視線昏
    暗不佳，且行人經常取道穿越上開公園前往大東夜市，竟疏
    未注意，於數年前起，許福銘任由黃圳銘於夜市上開營業期
    間，在部分人行道與公園草地臨界處插入鐵條，再於鐵條間
    綁上離地約20公分高之拉繩，藉以防止汽機車違規停入上開
    公園，適民國108年11月1日晚上7時10分許，行人即告訴人
    劉芳穿越該公園欲前往大東夜市時，因視線不佳，復未設立
    警示牌，致告訴人左腳遭現場之拉繩絆倒，因而受有左側較
    第二腳趾閉鎖性骨折、左側手肘開放性傷口、左側大腿擦傷
    、左側膝部開放性傷口等傷害。因認被告許福銘、黃圳銘二
    人均涉犯刑法第284條前段之過失傷害罪嫌等語。
二、按告訴乃論之罪，告訴人於第一審辯論終結前，得撤回其告
    訴；又告訴經撤回者，法院應諭知不受理之判決，刑事訴訟
    法第238條第1項、第303條第3款分別定有明文。
三、經查，本件被告二人因過失傷害案件，經檢察官聲請簡易判
    決處刑，認被告二人均係犯刑法第284條前段之過失傷害罪
    ，依同法第287條前段之規定須告訴乃論。茲被告二人與告
    訴人於本院審理中調解成立，告訴人並具狀聲請撤回其告訴
    等情，有本院109年度南司交簡附民移調字第51號、109年度
    交簡附民第230號調解筆錄及刑事撤回告訴狀影本各1紙在卷
    可稽（交簡卷第29至31頁），揆諸前開說明，爰不經言詞辯
    論，逕為諭知不受理之判決。
據上論斷，應依刑事訴訟法第452條、第303條第3款、第307條，
判決如主文。
中　　華　　民　　國　　109 　年　　12　　月　　11　　日
　　　　　　　　　刑事第五庭    法　官　林岳葳
以上正本證明與原本無異
如不服本判決應於收受本判後20日內向本院提出上訴書狀，並應
敘述具體理由。其未敘述上訴理由者，應於上訴期間屆滿後20日
內向本院補提理由書狀（均須按他造當事人之人數附繕本）「切
勿逕送上級法院」。
  　　　　　　　　　　　　　　　書記官　黃得勝
中　　華　　民　　國　　109 　年　　12　　月　　15　　日


臺灣臺南地方檢察署檢察官聲請簡易判決處刑書　
                                    109年度偵字第18424號
　　被　　　告　許福銘　46歲（民國00年0月00日生）
　　　　　　　　　　　　住○○市○區○○路○段00號
　　　　　　　　　　　　國民身分證統一編號：Z000000000號
　　　　　　　　黃圳銘　男　53歲（民國00年00月00日生）
　　　　　　　　　　　　住○○市○里區○○街00巷00號
　　　　　　　　　　　　國民身分證統一編號：Z000000000號
上列被告等因過失傷害案件，業經偵查終結，認為宜以簡易判決
處刑，茲將犯罪事實及證據並所犯法條分敘如下：
　　　　　犯罪事實
一、許福銘係臺南市東區龍山里里長，黃圳銘係大東夜市管理員
    。緣臺南市○區○○路○段000號附近之公98公園（即府東
    創意公園）業經臺南市東區區公所向臺南市政府工務局申請
    認養代管，由龍山里辦公處維護管理中。上開公園因臨近大
    東夜市，於該夜市每週一、二、五之17時許起至23時許之營
    業期間，常有汽機車違規停入上開公園，許福銘為扼止上開
    狀況，要求黃圳銘設法改善。許福銘、黃圳銘應注意上開公
    園於夜間視線昏暗不佳，且行人經常取道穿越上開公園前往
    大東夜市，竟疏未注意，於數年前起，許福銘任由黃圳銘於
    夜市上開營業期間，在部分人行道與公園草地臨界處插入鐵
    條，再於鐵條間綁上離地約20公分高之拉繩，藉以防止汽機
    車違規停入上開公園，適108年11月1日19時10分許，行人劉
    芳穿越該公園欲前往大東夜市時，因視線不佳，復未設立警
    示牌，致劉芳左腳遭現場之拉繩絆倒，因而受有左側較第二
    腳趾閉鎖性骨折、左側手肘開放性傷口、左側大腿擦傷、左
    側膝部開放性傷口等傷害。
二、案經劉芳訴請偵辦。
 　　　　 證據並所犯法條
一、證據並所犯法條：
  （一）被告許福銘、黃圳銘之供述。
  （二）告訴人劉芳之指訴暨報案紀錄、東區區公所網站留言列
         印資料、申訴通聯紀錄翻拍照片。
  （三）診斷證明書。
  （四）現場照片。
  （五）臺南市政府工務局南市工園一字第1090931110號函、臺
         南市東區區公所南東民字第1090547661號函。
二、核被告許福銘、黃圳銘所為，均係犯刑法第284條第1項前段
    之過失傷害罪嫌。
三、依刑事訴訟法第451條第1項聲請逕以簡易判決處刑。
　　此　　致
臺灣臺南地方法院
中　　華　　民　　國　 109　　年　　10　　月　　12　　日
　　　　　　　　　            檢察官   吳 毓 靈
本件證明與原本無異
中　　華　　民　　國　 109　　年　　10　　月　　26 　 日
                              書記官   吳 青 蓉
附錄本案所犯法條全文
中華民國刑法第284條
因過失傷害人者，處 1 年以下有期徒刑、拘役或 10 萬元以下
罰金；致重傷者，處 3 年以下有期徒刑、拘役或 30 萬元以下
罰金。
附記事項：
本件係依刑事訴訟法簡易程序辦理，法院簡易庭得不傳喚被告、
輔佐人、告訴人、告發人等出庭即以簡易判決處刑；被告、被害
人、告訴人等對告訴乃論案件如已達成民事和解而要撤回告訴或
對非告訴乃論案件認有受傳喚到庭陳述意見之必要時，請即另以
書狀向簡易法庭陳述或請求傳訊。